【裁判字號】    89,訴,469
【裁判日期】    890628
【裁判案由】    毒品危害防制條例
【裁判全文】
臺灣彰化地方法院刑事判決                          八十九年度訴字第四六九號
    公  訴  人  臺灣彰化地方法院檢察署檢察官
    被      告  甲○○
右列被告因施用毒品案件，經檢察官提起公訴 (八十九年度毒偵字第一七一八、第二
一七九號)，本院判決如左：
    主  文
甲○○連續施用第一級毒品，累犯，處有期徒刑拾月，扣案之第一級毒品海洛因壹小
包（淨重零點貳貳公克）沒收銷燬之，及注射針筒壹支沒收；又連續施用第二級毒品
，累犯，處有期徒刑柒月，扣案之第二級毒品安非他命壹小包（毛重零點貳公克）沒
收銷燬之。應執行有期徒刑壹年肆月，扣案之第一級毒品海洛因壹小包（淨重零點貳
貳公克）、第二級毒品安非他命壹小包（毛重零點貳公克）均沒收銷燬之，注射針筒
壹支沒收。
    事  實
一、甲○○曾於民國八十五年間，因違反槍砲彈藥刀械管制條例，經台灣雲林地方法
    院判處有期徒刑二年確定，於八十五年八月二十一日送監執行，復於八十六年十
    月三日假釋出獄，至八十七年八月二十二日假釋期滿未經撤銷，以刑已執行完畢
    論。又前因施用毒品案件，經觀察、勒戒後，認無繼續施用毒品之傾向，業經台
    灣彰化地方法院檢察署檢察官於民國八十八年十月十八日，以八十八年度毒偵字
    第九三七號不起訴處分確定。惟查被告復基於概括犯意，自八十九年二月間起至
    八十九年三月二十二日止，連續在雲林縣境內等處，以滲水後用針筒注射方式，
    施用第一級毒品海洛因，約一日施用二次；及以鋁箔紙燒烤吸煙方式，施用第二
    級毒品安非他命，頻率不固定，嗣於八十九年三月二十三日十七時十分，在彰化
    縣埤頭鄉○○路○段二六九號前，為彰化縣警察局二林分局員警查獲，並扣得海
    洛因一小包（淨重零點二二公克）、安非他命一小包（毛重零點二公克）及注射
    針筒一支，經依彰化地方法院八十九年度毒聲字第一五一七號裁定送臺灣彰化看
    守所附設勒戒處所觀察、勒戒，及於觀察、勒戒期間之八十九年三月二十四日採
    尿亦呈安非他命及鴉片類之陽性反應而察知上情，並於觀察、勒戒後認有繼續施
    用毒品之傾向。
二、案經彰化縣警察局二林分局報請及臺灣彰化地方法院檢察署檢察官自動檢舉偵查
   起訴。
    理  由
一、右揭犯罪事實業經被告甲○○自白不諱，並有第一級毒品海洛因、第二級毒品安
    非他命各一包及施用毒品之器具注射針筒一支扣案可資佐證，且扣案之白色粉末
    確為第一級毒品海洛因無訛，亦有法務部調查局八十九年四月十七日00000
    000號鑑定通知書一紙附卷可憑；復有彰化縣衛生局八十九年三月三十一日煙
    檢字第８９１２８７號煙毒尿液檢驗成績書、昭信科技顧問股份有限公司八十九
    年三月二十八日之濫用藥物尿液檢體檢驗報告各一紙在卷足稽，又被告前因施用
    毒品案件，經觀察、勒戒後，認無繼續施用毒品之傾向，業經台灣彰化地方法院
    檢察署檢察官於民國八十八年十月十八日，以八十八年度毒偵字第九三七號不起
    訴處分確定，亦有該不起訴處分書及該署刑案資料查註紀錄表附卷可按；被告經
    觀察、勒戒後，確有繼續施用毒品之傾向，此有台灣彰化看守所附設勒戒處所八
    十九年四月一日函送之有無繼續施用毒品傾向證明書在卷可證，被告犯行堪以認
    定。
二、核被告所為，係犯毒品危害防制條例第十條第一項、第二項之施用第一級毒品罪
    及施用第二級毒品罪，其持有第一級毒品海洛因及第二級毒品安非他命之低度行
 為，應為施用之高度行為所吸收，不另論罪，其先後多次施用第一級毒品海洛因
    及第二級毒品安非他命之行為，時間密接、犯罪構成要件相同，顯係基於概括犯
    意為之，均應依連續犯規定論以一罪，並均加重其刑。被告曾於民國八十五年間
    ，因違反槍砲彈藥刀械管制條例，經台灣雲林地方法院判處有期徒刑二年確定，
    於八十五年八月二十一日送監執行，復於八十六年十月三日假釋出獄，至八十七
    年八月二十二日假釋期滿未經撤銷，以刑已執行完畢論，此有台灣高等法院被告
    全國前案紀錄表在卷可憑，於五年以內再犯本件有期徒刑之罪，為累犯，應依法
    遞加重其刑。爰審酌被告犯罪之動機、目的、手段、所生之危害及犯罪後坦承犯
    行之態度等一切情狀，量處如主文所示之刑。另扣案之海洛因一小包（淨重零點
    二二公克）、安非他命一小包（毛重零點二公克），為查獲之毒品，不問屬於被
    告與否，併應依毒品危害防制條例第十八條第一項前段宣告沒收並銷燬之；又扣
    案之注射針筒一支，為被告施用第一級毒品供犯罪所用之物，且為被告所有，爰
    依刑法第三十八條第一項第三款宣告沒收。
據上論斷，應依刑事訴訟法第二百九十九條第一項前段，毒品危害防制條例第十條第
二項、第十八條第一項前段、第二十條第三項，刑法第十一條、第五十六條、第四十
七條、第五十一條第五款、第三十八條第一項第三款，判決如主文。
本案經檢察官張慧瓊到庭執行職務。
中    華    民    國    八十九    年      六      月        二十八      日
                                臺灣彰化地方法院刑事第三庭
                                    法      官  吳俊螢
右正本證明與原本無異。
如不服本判決，應於送達後十日內向本院提出上訴狀(須附繕本)。
告訴人或被害人對於判決如有不服具備理由請求檢察官上訴者，其上訴期間之計算係
以檢察官收受判決正本之日期為準。
                                    法院書記官
中    華    民    國    八十一    年              月                  日


司法院資訊處製作；財團法人民間司法改革基金會備份。
